Francisco de Assis de Souza Rodrigues, atualmente é full stack developer na statup Realm, trabalhou no Colégio Objetivo - Juazeiro do Norte como professor de informática, programação e robótica educacional; no Colégio Nossa Senhora de Fátima - Barbalha na função de professor de robótica educacional; é o criador do DeepNLPF um framework para integrar análise linguística e anotação semântica de documentos de texto, apoiado pelo UFPE CIn, Laboratoire d'Informatique et Systèmes - LIS Marseille França e UFRPE; membro do grupo de pesquisa Text Mining UFRPE; co-fundador e editor do site Clube dos Geeks.

Tenho interesse nas áreas de Ciência da Computação, Inteligência Artificial, Processamento de Linguagem Natural, Mineração de Texto, Ciência de Dados, Engenharia de Software, Computação de Alta Performance, Tecnologia Assistíva, Jogos Digitais, Automação Residencial e Automotiva, Robótica, IoT, Sistemas Embarcados, Processamento de Imagem e Visão Computacional.

### Contato/ Mídias Sociais

WatsApp | Email | Lattes | ResearchGate | LinkedIn | GitHub | Pip | Blog | Medium | Facebook | Instagram | LinkTree

# Educação

2017 à 2019 - Mestrado em Ciência da Computação com Ênfase em Inteligência Artificial. Bolsista CAPES. Universidade Federal do Pernambuco (UFPE), Centro de Informática (CIn). Dissertação DeepNLPF: um framework para integrar análise linguística e anotação semântica de documentos de texto. Orientador: PhD. Robson Fidalgo e Coorientador: PhD. Rinaldo Lima.

2016 à 2017 - Graduação em Tecnologia em Automação Industrial. Instituto Federal do Ceará (IFCE) - Campus Juazeiro do Norte. Bolsista PIBIC e PIBIC. Orientador: MSc. Alan Kelvin (trancado).

2015 à 2016 - Especialização MBA em Docência no Ensino Superior. Instituto Dom José (IDJ). TCC: As Tecnologias Como Ferramentas de Avaliação. Orientadora: MSc. Bia Barata.

2011 à 2014 - Graduação em Análise e Desenvolvimento de Sistemas. Centro Universitário Leão Sampaio (UniLeão). TCC: DAVI: Dispositivo de Apoio para Deficientes Visuais. Orientador: PhD Thiago Bessa Pontes e Coorientadora: MSc. Renata Kalina.

# Experiência

Realm. nessa startup sou co-fundador, desempenho principalmente a função de full stack developer, análise, desenvolvimento, teste, manutenção de sistemas e documentação de software; gerenciamento de servidor e infraestrutura; desenvolvimento de APIs REST e micro serviços; automação de processos de venda com chat bots, entre outras tarefas; em Juazeiro do Norte - CE. (2020 - atualmente)

Colégio Nossa Senhora. Professor de robótica educacional (Fundamental I e II e Médio). Barbalha - CE. Nessa instituição, tenho principalmente desenvolvido atividades de docência, como também, treinado equipes para campeonatos de robótica orientação e acompanhamento das equipes em feiras de ciências como Olimpíada Brasileira de Robótica - OBR, Olimpíada Brasileira de Satélite - OBSat, Torneio Juvenil de Robótica - TJR, Torneio Brasileiro de Robótica - TBR, entre outras competições. (2019-2022)

Colégio Objetivo. Professor de informática, programação e robótica educacional (Infantil, Fundamental I e II e Médio). Juazeiro do Norte - CE. Nessa instituição, tenho principalmente desenvolvido atividades de

docência, ensino de informática educacional, raciocínio lógico, lógica de programação, como também, participado de organização de torneios de robótica, orientação de projetos para feiras de ciências, treinamento de alunos para maratonas de programação OCI, OBI, Robots. (2019-2021)

Cronos Dev. Nessa instituição tenho desenvolvido atividades de desenvolvimento de software para leitores de Tags RFID com ênfase em performance. (2019-2020)

Universidade Federal Rural do Pernambuco (UFRPE). Monitoria da disciplina Mineração de Texto (Graduação). Supervisores: PhD. Rinaldo Lima. (2016 - 2019)

Colégio Objetivo. Professor de informática, programação (Fundamental I e II e Médio). Juazeiro do Norte - CE. (2016 - 2017)

Centro Universitário Leão Sampaio (UniLeão). Monitoria da disciplina Introdução ao Algoritmo (Graduação). Supervisores: MSc. Aldeivo Thiago e MSc. Herlon Cortez. (2013 - 2014)

### Organização

Olimpíada Brasileira do Saber (OBS) Uma competição nacional de alto nível de excelência para estimular o interesse dos estudantes brasileiros para a Arte, Matemática, Língua Estrangeira a Ciência e a Tecnologia. Nessa organização, tenho desenvolvido website, sistema de cadastro no evento, software embarcado para competições, elaboração de editais, provas e suporte ao usuário. (2016 - 2021)

Robots Um campeonato que visa difundir a robótica para estudantes. Nessa organização tenho desenvolvido e avaliado as provas da competição, participo da organização do evento e treinamento de equipes. (2014 - 2021)

ENACTUS UniLeão Uma organização internacional sem fins lucrativos dedicada a inspirar os alunos a melhorar o mundo através da Ação Empreendedora. Nessa organização tenho desenvolvidos aplicativos mobile, website e mentor de projetos. (2014 - 2017)

# Grupo de Pesquisa

Text Mining Grup Membro do Grupo de Mineração de Texto, que tem como principal objetivo conduzir pesquisas e desenvolvimento de ponta em aplicativos de Processamento de Linguagem Natural (PNL), Mineração de Texto e Aprendizado de Máquina. Programa de Pós-Graduação em Informática Aplicada da Universidade Federal Rural do Pernambuco (UFRPE). Nesse grupo de pesquisa tenho orientado alunos de graduação no desenvolvimento de seus projetos. (2018 - atualmente)

Crash Robots Grupo de pesquisa de Robótica e Automação. Instituto Federal do Ceará (IFCE) - Campus Juazeiro do Norte. Nesse grupo de pesquisa, participei do desenvolvimento de robôs para competições. (2016 - 2017)

### **Projetos**

DeepNLPF Um framework para integrar análise linguística e anotação semântica de documentos de texto. Universidade Federal de Pernambuco (UFPE), Centro de Informática (CIn). Financiamento: CAPES. Orientador PhD. [Robson Fidalgo] e Coorientador Rinaldo Lima.

Hidropoino Jardim Hidropônico Inteligente e Sustentável. Instituto Federal do Ceará (IFCE) - Campus Juazeiro do Norte. Financiamento: PIBID CAPES e PIBIC CNPq. Orientador: MSc. Alan Kelvin.

DAVI Dispositivo de Apoio para Deficientes Visuais. Centro Universitário Leão Sampaio. PhD. Thiago Bessa e Coorientadora: MSc. Renata Kalina.

Ver portfólio completo em Github

### Orientação de Projetos

2019

Injury Prevention Monitor Protótipo de sistema de assistência de enfermagem que visa a prevenção de lesões por pressão. Aluna de Mestrado Jennifer Cabral. Universidade de Fortaleza (UNIFOR). Financiamento CAPES. Orientador: PhD. Luís Rafael Leite Sampaio.

2016

VTron O projeto consiste em uma placa e um aplicativo móvel, capaz de receber comandos de um dispositivo móvel que executa tarefas como ligar e desligar o veículo, alarme, faróis, abrir o porta-malas, trancar e destrancar as portas e tocar a buzina. O projeto pode ser utilizado em veículos, automação residencial e também como ferramenta no ensino de robótica educacional. Alunos do Ensino Médio: Ytalo e Luian. Orientador: Alex Ferreira e Coorientador: MSc. Francisco Rodrigues. Premium MOCINN/MOCICA (2016). Credenciado para Expo-Sciences International (ESI) MILSET (2017). Premium MCTEA (2016).

Garduino Projeto de braço robotico para regadores. Desenvolvido por alunos do ensino fundamental Pedro do Colégio Objetivo Juazeiro do Norte. Orientador: Alex Ferreira e Coorientador: MSc. Francisco Rodrigues.

Semaphore Projeto Semaforo interativo para deficientes. Desenvolvido pelo aluno do ensino fundamental do Colégio Objetivo Juazeiro do Norte. Orientador: Alex Ferreira e Coorientador: MSc. Francisco Rodrigues.

Elecplants Monitor de plantas. Desenvolvido por alunos do ensino fundamental do Colégio Objetivo Juazeiro do Norte. Orientador: Alex Ferreira e Coorientador: MSc. Francisco Rodrigues.

Nutri Organic Um simples app, para receitas saborosas usando frutas como ingredientes, visando o desperdício. Colégio Objetivo Juazeiro do Norte. Orientado: José Vinícius; Orientador: MSc. Francisco Rodrigues.

#### Honras e Prémios

2016

Finalista, MOCINN/MOCICA. Projeto Hidropoino: Jardim Hidropônico Inteligente e Sustentável.
Credenciando para a FENECIT 2017.

3º lugar na competição Robô seguidor de linha. GERIS UniLeão.

 Finalista, Nufarm. Projeto: Viver da Terra: O projeto visa o desenvolvimento da agricultura familiar através do cultivo de hortaliças para venda no mercado aberto. 2015.

 Cetificate of Achievement, ACM International Colleiate Programming Contest ICPC Sponsored by IBM. Instituto Federal do Ceará (IFCE) - Campus Crato. 2014.

Cetificate of Achievement, ACM International Colleiate Programming Contest ICPC Sponsored by IBM. Instituto Federal do Ceará (IFCE) - Campus Crato. 2013.

Goud Cetificate de Melhor Apresentação de Projetos na II Sinfor - Semana de Informática e IV Mostra de Projetos Integradores do Centro Universitário Leão Sampaio (UniLeão), com o projeto VANT: Veículo Aério Não Tripulado Aplicado a Segurança Patrimonial. 2011.

### Blog

Website Metodologia em Computação. Escrita de artigos para orientar os estudantes de Ciência da Computação em suas pesquisas. 2018.

Website Clube dos Geeks. Elaboração de notícias e tutoriais para estudantes de tecnologia. 2013.

### **Publicações**

Artigos completos publicados em periódicos

RODRIGUES, F. A. S.; Robson Fidalgo; Rinaldo Lima; William Domingues; Adrian Chifu; Bernard Espinasse; Sébastien Fournier. DeepNLPF: A Framework for Integrating Third-Party NLP Tools. LREC 2020, TWELFTH INTERNATIONAL CONFERENCE ON LANGUAGE RESOURCES AND EVALUATION., v.12, p.7246 - 7253, 2020. Trabalhos completos publicados em anais de congressos

PEREIRA, JAYR; DE MELO, MARIANA; FRANCO, NATALIA; RODRIGUES, FRANCISCO; COELHO, ALEXSANDRO; FIDALGO, ROBSON. Using Assistive Robotics for Aphasia Rehabilitation In: 2019 Latin American Robotics Symposium (LARS), 2019 Brazilian Symposium on Robotics (SBR) and 2019 Workshop on Robotics in Education (WRE), 2019, Rio Grande. 2019 Latin American Robotics Symposium (LARS), 2019 Brazilian Symposium on Robotics (SBR) and 2019 Workshop on Robotics in Education (WRE). , 2019. p.387.

PEREIRA, J. A.; RODRIGUES, F. A. S.; Neto, E. A. C.; BRITO, J. L. S.; MAURICIO, P. H. Dispositivo de Apoio a Deficientes Visuais - DAVI. In: Conic-Semesp, 2013, Campinas. CONIC/SEMESP - 13° Congresso de Iniciação Científica, 2013.

Resumos publicados em anais de congressos

RODRIGUES, F. A. S.; Neto, E. A. C.; SOUZA, T. A.; FERNANDES, F. J. S. . Jean - Uma Interface Cérebro-Máquina de Baixo Custo - Ajudando Deficientes a Mover Coisas no Mundo. In: VII Semana de Iniciação Científica, 2015, Juazeiro do Norte. Diversidade Cultural e Movimentos Sociais: consolidação da ciência a serviço da sociedade., 2015.

#### Livros

Ebook: Se Aventure Nessa Introdução ao Desenvolvimento de Jogos com Java. 2015.

# **Apresentações**

Participei de conversas, oficinas, mini-cursos, workshop, entrevistas (rádio e tv) e mesa-redonda em diversos eventos: FLISOL, Genuino Day, CeproTec, SeTAi, Calug, SinFor, CEBRAC. Alguns desses registros

podem ser encontrados aqui.

#### **Idiomas**

Inglês: Compreende Pouco, Fala Pouco, Lê Razoavelmente, Escreve Razoavelmente.

Espanhol: Compreende Pouco, Fala Pouco, Lê Razoavelmente, Escreve Pouco.

Francês: Compreende Pouco, Fala Pouco, Lê Pouco, Escreve Pouco.

Português: Compreende Bem, Fala Bem, Lê Bem, Escreve Bem.

### Stacks

Tenho vivência com diversar stacks:

Linguagens de programação: Python, PHP, Java, JavaScript, NodeJS, C, C++ | Erlang, Elixis, Arduino, Shell Script

Linguagens de marcação: HTML | CSS | Markdown | LaTeX

Framework: Flask, Django, Wordpress, CodeIgniter, OpenCV, Jekyll, Hugo

Banco de Dados: MySQL, MongoDB, SQLite, PostgreSQL

Plataformas: Linux, Windows, Android

Infraestrutura: AWS, Azure, Google Cloud, Docker Vagrant, VirtualBox

Embarcado: Fritzing, Proteus

Estatistica: Matlab, R

Versionamento: Git, Github, Bitbucket

Empacotadores: Pip, Anaconda

Métodos ágeis: Scrum, Kanban, etc.

Entre outros softwares e bibliotecas.